【裁判字號】    92,簡上,24
【裁判日期】    920609
【裁判案由】    竊盜
【裁判全文】
臺灣臺南地方法院刑事判決                          九十二年度簡上字第二四號
    上  訴  人
    即  公訴人    臺灣臺南地方法院檢察署
    被      告    乙○○
右列被告因竊盜案件，公訴人不服本院九十一年度南簡字第一一三七號中華民國九十
一年十一月二十七日第一審判決（聲請案號：九十一年度偵字第九二九七號），提起
上訴，本院管轄之第二審合議庭判決如左：
    主  文
上訴駁回。
    事  實
一、乙○○（八十八年間因妨害公務案件，經法院判處有期徒刑一年二月，於九十一
    年十一月十五日縮刑期滿，本案尚不構成累犯）意圖為自己不法之所有，於民國
    九十年八、九月間，在台南市東區精忠三村一０四四號住處，趁四下無人注意之
    際，竊取甲○○於前址任職時，置於抽屜內之債權憑據本票十七張（面額新台幣
    三十四萬六千元），借款單一張及支票二張，得手後據向債務人李榮泰索討，然
    因未遇，由劉嘉仁出面代為解決，嗣以新台幣（下同）一萬四千元達成和解後，
    由乙○○將本票等物交還劉嘉仁撕毀。
二、案經台南市警察局第一分局報請台灣台南地方法院檢察署檢察官聲請簡易判決處
    刑。
    理  由
一、訊據被告固不否認於右揭時地有拿取告訴人甲○○之本票十七張、借款單一張及
    支票二張之事實不諱，惟矢口否認有何竊盜之犯行，辯稱係告訴人將上開本票十
    七紙、借款單一紙、支票二紙交其收執，表示向證人李榮泰收不到錢，乃由其處
    理，如有催討到，則由被告當零用錢花云云。經查，上情已為告訴人甲○○堅決
    否認，且被告於警訊時供稱係告訴人將上開債權憑據交其收執，代為行使債權，
    於偵查中又改稱伊自抽屜中拿取上開債權憑據，向證人李榮泰催討後，因其入監
    執行，始未告知告訴人此事云云，前後供述不一，所辯已難採信，況若告訴人甲
    ○○確實有委託被告處理債務，其又豈有於事後在路上偶遇證人李榮泰時，仍向
    其催討債務，經證人李榮泰告知已由被告處理完了，始知此事，並向警局及檢察
    官提起竊盜告訴之舉，是被告所辯顯係卸責之詞，不足採信，此外並有證人劉嘉
    仁、李榮泰之證詞及本票影本十七紙、借款單影本一紙、支票影本二紙附卷足參
    綜此，本件事證明確，被告犯行堪以認定，自應依法論科。
二、核被告所為，係犯刑法第三百二十條第一項之普通竊盜罪。又告訴人於本院調查
    時指訴被告將債權憑證據為己有，向他人索債，其犯行尚構成侵占罪，且判決太
    輕云云。按侵占罪之成立，以侵占之物本屬自己所持有為要件。若將他人持有物
    移歸自己持有，即屬竊盜行為，不得謂為侵占。被告趁四下無人注意之際，竊取
    告訴人之債權憑據得手後據向債務人索討花用，自係竊取他人之動產，不能論以
    侵占罪。再按刑罰之量定，固屬法院自由裁量之職權行使，但仍應審酌刑法第五
    十七條所列各款事由及一切情狀，為酌量輕重之標準，並非漫無限制。在同一犯
    罪事實與情節，如別無其他加重或減輕之原因，下級審量定之刑，亦無過重或失
    輕之不當情形，則上級審法院對下級審法院之職權行使，原則上應予遵重，此有
    最高法院八十五年度台上字第二四四六號裁判意旨可資參酌。是原審以被告罪證
    明確，依刑法第三百二十條第一項、第四十一條第一項前段及罰金罰緩提高標準
    條例第一條第前段、第二條之規定，併審酌犯罪之一切情狀，量處被告判處有期
    徒刑三月，並諭知如易科罰金之折算標準，認事用法，核無不合，量刑亦屬妥適
    。公訴人循告訴人之請求，以被告犯後毫無悔意，提起上訴，指摘原審僅科處被
    告有期徒刑三月，顯然太輕等語，尚難認為有理由，應予駁回。
三、被告經合法傳喚，無正當理由不到庭，依刑事訴訟法第三百七十一條規定，不待
    其陳述，逕行判決。
本案經檢察官柯怡玲到庭執行職務。
據上論斷，應依刑事訴訟法第四百五十五條之一第一項、第三項、第三百六十八條、
第三百七十一條，判決如主文。
本件經檢察官柯怡玲到庭執行職務
中    華    民    國      九十二        年      六       月     九      日
                                  臺灣臺南地方法院刑事第六庭
                                      審判長法  官  黃光進
                                            法  官  謝瑞龍
                                            法  官  蔡奇秀
右正本證明與原本無異。
本判決不得上訴。
                                            書記官  尹之玲
中    華    民    國      九十二        年      六       月     九      日


司法院資訊處製作；財團法人民間司法改革基金會備份。
